臺灣板橋地方法院刑事判決　　　　　　　100年度訴字第391號
公　訴　人　臺灣板橋地方法院檢察署檢察官
被　　　告　游家瑋
選任辯護人　呂翊丞律師
被　　　告　古文德
選任辯護人　葉慶人律師
上列被告等因違反毒品危害防制條例案件，經檢察官提起公訴（
100年度偵字第1861、1862號），本院判決如下：
    主  文
游家瑋共同販賣第二級毒品，累犯，處有期徒刑貳年肆月。扣案
之第二級毒品甲基安非他命貳包（驗餘淨重零點七八三八公克）
均沒收銷燬之，扣案之黑莓機行動電話壹支（內含門號0000
000000號SIM 卡壹張）沒收。
古文德共同販賣第二級毒品，處有期徒刑肆年陸月。扣案之第二
級毒品甲基安非他命貳包（驗餘淨重零點七八三八公克）均沒收
銷燬之，扣案之黑莓機行動電話壹支（內含門號0000000
000號SIM 卡壹張）沒收。
    事  實
一、游家瑋前因詐欺案件，經臺灣臺中地方法院以95年度易緝字
    第51號判決判處有期徒刑3 月確定，並於民國95年4 月28日
    易科罰金執行完畢（本案構成累犯）。猶不知悔改，其與古
    文德均明知甲基安非他命毒品係毒品危害防制條例第2 條第
    2 項第2 所規定之第二級毒品，依法不得販賣。竟意圖營利
    ，共同基於販賣第二級毒品甲基安非他命之犯意聯絡，由游
    家瑋於99年12月28日下午1 時許，在其位於新北市○○區○
    ○街152 號3 樓之住處，利用網際網路連線上網至UTHOME聊
    天室（網址：http:// chat.f1.com.tw）中之北部人聊天室
    （網址：http://x33.fl.com.tw）後，以暗指販賣第二級毒
    品甲基安非他命之「糖果小舖～北縣」暱稱登入該網路聊天
    室，伺機販賣甲基安非他命予欲購買毒品之不特定網友。適
    警員張津華於執行網路巡邏時，化名為「小成」與游家瑋攀
    談，於知悉游家瑋有販賣毒品之意圖後，隨即改以雅虎即時
    通xman650612之帳號與游家瑋提供、由其本人使用之
    yoyokent帳號進行對話，經游家瑋表示得以「1 客3500」（
    即1 公克新臺幣【下同】3500元）之價格出售甲基安非他命
    予「小成」，並留下其所有之門號0000000000號電話供「小
    成」聯絡購買毒品事宜之用。嗣於99年12月31日下午3 時32
    分，警員吳仁成撥打前揭0000000000號行動電話與游家瑋聯
    繫，佯稱欲向游家瑋購買甲基安非他命，並與游家瑋相約以
    1 公克甲基安非他命3500元之代價，於100 年1 月1 日上午
    10時、11時許，在新北市中和區華夏工專對面之便利商店前
    進行毒品交易。經游家瑋撥打古文德所持用門號0000000000
    號行動電話及以傳送簡訊方式，告知古文德有人欲購買甲基
    安非他命，古文德乃於100 年1 月1 日凌晨2 時許，前往新
    北市中和區南勢角夜市附近，向真實姓名年籍不詳綽號「小
    劉」之成年男子，以3000元之價格購入甲基安非他命1 小包
    （淨重0.7840公克，驗餘淨重0.7838公克），並將之攜往游
    家瑋前開華新街住處，經游家瑋自該包甲基安非他命抽取部
    分，以另袋盛裝後放置家中，再於同日11時30分許，攜帶賸
    餘之甲基安非他命前往新北市○○街146 號前，欲與自稱「
    小成」之吳仁成警員進行交易，古文德亦尾隨游家瑋前往現
    場，俟游家瑋將前揭賸餘之甲基安非他命1 包交付予警員吳
    仁成，等候吳仁成交付價金之際，經警表明身分，當場逮捕
    游家瑋與古文德，並扣得第二級毒品甲基安非他命1 包（警
    方初步秤量淨重0.74公克）、古文德持用之Sony Ericsson
    行動電話1 支（含門號0000000000號SIM 卡1 張），另經游
    家瑋同意警員前往其前揭住處進行搜索，復扣得其前述抽取
    放置家中之甲基安非他命1 包（警方初步秤量淨重0.1 公克
    ）、游家瑋所有之黑莓機行動電話1 支（含門號0000000000
    號SIM 卡1 張）及吸食器1 組。
二、案經臺北市政府警察局大同分局移送臺灣板橋地方法院檢察
    署檢察官偵查起訴。
    理  由
壹、證據能力部分：
一、查臺北市政府警察局大同分局職務報告書為被告游家瑋、古
    文德以外之人於審判外之書面陳述，屬傳聞證據，且為本案
    發生後，由警員針對個案所特定製作，並不具備公示性及例
    行性之要件，亦非刑事訴訟法第159 條之4 第3 款之文書，
    復經被告古文德及其辯護人於本院100 年3 月30日準備程序
    中爭執該份職務報告書之證據能力，依刑事訴訟法第159 條
    第1 項之規定，該份職務報告書應不具有證據能力。
二、被告游家瑋以證人身分於偵查中之證述，業經具結，復依其
    於偵查中陳述時之外部客觀情況，並無其他顯不可信之情形
    ，依刑事訴訟法第159 條之1 第2 項之規定，應有證據能力
    。且被告游家瑋於本院審理中，亦已到庭以證人身分接受交
    互詰問，而完足為合法調查之證據，是證人游家瑋於偵查中
    之證述，自得採為本案之證據使用。
三、除前述職務報告書及證人游家瑋於偵查中之證詞外，本判決
    後引其餘被告以外之人於審判外之陳述（包括書面陳述），
    固亦屬傳聞證據，惟檢察官於本院準備程序及審理程序中，
    均同意作為本案之證據使用；被告及辯護人就該等審判外陳
    述之證據能力，亦分別於本院100 年3 月30日或100 年5 月
    4 日準備程序中表示不予爭執，且於本案言詞辯論終結前，
    亦皆未再聲明異議，本院審酌該等證據資料製作時之情況，
    查無違法不當及證明力明顯過低之瑕疵，亦認為以之作為證
    據應屬適當，依刑事訴訟法第159 條之5 規定，認該等證據
    資料均有證據能力。
貳、認定本案犯罪事實之證據及理由：
一、被告游家瑋部分
    前揭犯罪事實，迭據被告游家瑋於警詢、偵查及本院審理中
    自白不諱，核與證人即警員吳仁成於本院審理中證述之情節
    相符，復有UTHOME網際空間北部人聊天室及雅虎即時通畫面
    列印資料、警員吳仁成使用之0000000000號與被告游家瑋使
    用之0000000000號行動電話通話錄音譯文4 份、警員吳仁成
    與被告游家瑋於車內通話錄音譯文1 份、查獲毒品照片4 張
    、被告游家瑋使用之0000000000號行動電話及被告古文德持
    用之0000000000號行動電話之通聯紀錄各1 份附卷可稽，另
    有第二級毒品甲基安非他命2 包（經員警初步秤量，淨重分
    別為0.74公克、0.1 公克，嗣經送交通部民用航空局航空醫
    務中心鑑驗結果，確均含甲基安非他命成分，合計驗餘淨重
    0.7838公克，有該中心100 年1 月20日航藥鑑字第1000246
    號毒品鑑驗書在卷為憑）、黑莓機行動電話1 支（內含門號
    0000000000號SIM 卡1 張）及Sony Ericsson 牌行動電話1
    支（內含門號0000000000號之SIM 卡1 張）扣案可資佐證，
    俱徵被告游家瑋不利於己之自白確與事實相符。被告游家瑋
    之犯行至為明確，堪以認定。
二、被告古文德部分
(一)、訊據被告古文德否認有何與被告游家瑋共同販賣第二級毒品
    甲基安非他命之犯行，辯稱：當時被告游家瑋打電話給伊，
    找伊與他一起去合拿甲基安非他命，因此在被查獲前一天晚
    上，伊與被告游家瑋一同到中和南勢角夜市向「小劉」合買
    1 公克之甲基安非他命，伊出1500元，被告游家瑋出2000元
    ，「小劉」給伊兩包，因為伊出的錢比較少，所以伊就拿比
    較少的那包。被查獲當天，伊有到被告游家瑋家裡，看到他
    的甲基安非他命就在桌子上，他有挖取部分起來。後來伊剛
    好要回家，伊到便利商店買香菸出來時，看到被告游家瑋站
    在對方汽車車門旁邊，與那個人講話，因為伊不在旁邊，之
    後發生的狀況伊不了解。後來有很多人出來，伊想是否伊欠
    人家錢，人家來找伊，伊會害怕，因此才逃跑等語。
(二)、經查：
  1.被告游家瑋於99年12月28日下午1 時許，以暗指販賣第二級
    毒品甲基安非他命之「糖果小舖～北縣」之暱稱上網進入
    UTHOME聊天室中之北部人聊天室，經警員張津華化名為「小
    成」與被告游家瑋攀談及以即時通進行對談，經被告游家瑋
    表示得以1 公克3500元之價格出售甲基安他命予「小成」及
    提供門號0000000000號聯絡電話予「小成」。嗣於99年12
    月31日下午3 時32分，警員吳仁成撥打0000000000號行動電
    話與被告游家瑋聯繫，佯稱欲向告游家瑋購買甲基安非他命
    ，並與游家瑋相約以1 公克甲基安非他命3500元之代價，於
    100 年1 月1 日上午10時、11時許，在新北市中和區華夏工
    專對面之便利商店前進行毒品交易等情，業經證人游家瑋於
    偵查、本院審理中及證人吳仁成於本院審理中證述屬實，並
    有UTHOME網際空間北部人聊天室及雅虎即時通畫面列印資料
    、警員吳仁成使用之0000000000號與被告游家瑋使用之
    0000000000號行動電話通話錄音譯文4 份及0000000000號行
    動電話之通聯紀錄1 份等件在卷可稽，被告古文德對此亦無
    異詞，此部分事實自先堪予認定。
  2.被告古文德與被告游家瑋確有共同販賣第二級毒品之犯罪事
    實，業經被告古文德於警詢中自承：因被告游家瑋說他朋友
    要購買安非他命（按：指甲基安非他命，下同），經他多次
    請求，伊才答應幫被告游家瑋購買安非他命。警方所查扣之
    安非他命，是伊於100 年1 月1 日凌晨2 時左右，在新北市
    中和區南勢角夜市一帶，向一位友人「小劉」所購買，當時
    伊以3000元向該男子購得警方所查扣之這1 小包安非他命。
    伊於1 月1 日上午11時許，騎乘機車前往被告游家瑋現住地
    ，將被告游家瑋請伊購買之安非他命交給他，被告游家瑋由
    袋子內中將安非他命挖一點起來，放在另外一個拉鍊袋中。
    1 月1 日11時30分左右，伊與被告游家瑋在新北市○○區○
    ○街146 號前準備販賣安非他命給游家瑋之友人（即警方）
    ，當時游家瑋與友人在車上準備交易安非他命，伊走到車輛
    旁邊觀看游家瑋與人交易安非他命，看了一下伊接聽伊同學
    打過來的電話，準備離開現場，就遭警方逮捕等語在卷（見
    100 年度偵字第1861號偵查卷第16頁、第17頁），於偵查中
    復供承：被告游家瑋打電話給伊，電話中說他有個新莊的朋
    友要買安非他命，被告游家瑋要伊幫他調安非他命，伊就在
    1 月1 日在南勢角一帶跟綽號「小劉」的人買1 包安非他命
    ，之後伊就帶那包安非他命去被告游家瑋家，被告游家瑋就
    先抽取一小部分安非他命放在家裡，剩下的他就帶在車上，
    之後伊等就一前一後的過去華夏技術學院，到目的地後，被
    告游家瑋就帶著那包毒品，上買家所報車號的自小客車，並
    且坐在副駕駛座，伊則沒有上車等情（見同上偵查卷第74頁
    ）。
  3.證人游家瑋於偵查及本院審理中亦到庭具結證陳：伊於99年
    間10、11月那幾個月間開始，有向被告古文德拿安非他命供
    自己施用，被告古文德於99年11月間，曾叫伊幫他找咖（指
    施用毒品者），但伊沒有認真幫被告古文德找咖，後來因為
    「小成」打電話給伊說要買毒品，伊才打電話給被告古文德
    ，伊說有朋友要拿甲基安非他命1 公克，伊問被告古文德多
    少錢，被告古文德說3500元，之後被告古文德問伊何時要，
    伊跟他說對方跟伊約在1 月1 日。1 月1 日凌晨3 、4 點，
    被告古文德有先帶甲基安非他命1 包來新北市○○區○○街
    152 號3 樓租屋處找伊，伊跟被告古文德說對方還沒有來，
    被告古文德就先把毒品帶回去。到了早上11點，「小成」打
    電話來說他人已經到華新街，伊說不是約在晚上，為何早上
    就來，「小成」說伊聽錯了，伊就馬上打電話給被告古文德
    ，說對方來了，被告古文德那時人好像在外面，跟伊說不然
    伊把對方的電話給他，他會直接跟對方約，伊就說伊跟對方
    說說看，之後伊就跟「小成」聯絡，說伊現在沒有東西，是
    否可以請他打電話給被告古文德，「小成」說不要，這樣很
    麻煩，他要直接針對伊，伊又打給被告古文德，說對方不要
    ，被告古文德說要趕過來，不久被告古文德即帶著甲基安非
    他命到伊華新街住處。伊先挖一點甲基非他命出來放在袋內
    ，目的是賺自己吃的，伊就帶著剩下的那包大包毒品，上買
    家所報車號的自小客車並坐在副駕駛座，當時伊車門開一半
    ，沒有全部關起來，被告古文德站在副駕駛座旁邊從窗戶看
    進來，「小成」問伊說那個人是誰，伊就說毒品是他的，伊
    說可能要跟你認識吧。之後伊將安非他命交給「小成」，還
    沒有提到錢，車外就有4 、5 個警察衝進車子把伊壓住，把
    伊銬起來，當時被告古文德在車子前方約2 、30公尺，伊說
    東西是被告古文德的，「小成」就叫那些警察跑去前面抓被
    告古文德。本案伊只是賺吃的，3500元是被告古文德全部拿
    等情甚詳（見同上偵查卷第73頁及本院100 年5 月24日審判
    筆錄），而證人游家瑋對其本件犯罪事實始終坦認不諱，且
    自承其與被告古文德交情甚佳，衡情證人游家瑋應無為脫免
    自己刑責，故意誣指被告古文德之可能。又證人游家瑋所證
    上情，亦與被告古文德於警詢、偵查中之前開供述及卷附行
    動電話通話錄音譯文、警員吳仁成與被告游家瑋於車內之通
    話錄音譯文之內容均相稽吻合，自均堪予採認，被告古文德
    與被告游家瑋間，確有共同販賣第二級毒品之犯行，要無疑
    問。
  4.被告古文德於本院審理中，雖翻異前詞，改稱本案係伊與被
    告游家瑋各出資2000元及1500元，合資向「小劉」購買甲基
    安非他命，伊自己的部分已經施用完畢，被告古文德之部分
    如何處理伊不清楚云云。然查被告古文德此部分合資購買之
    辯解，非僅與其前於警詢、偵查中之供述大相逕庭，且與證
    人游家瑋上開證詞明顯齟齬，已難逕予採信。再者，觀諸被
    告古文德自承為其持用之0000000000號行動電話及被告游家
    瑋所使用之0000000000號行動電話之通聯紀錄，可知被告古
    文德於100 年1 月1 日凌晨1 時48分至同日凌晨2 時19分間
    ，其係在南勢角夜市一帶活動（基地台位址：新北市○○區
    ○○街410 巷24號7 樓屋頂）；被告游家瑋於99年12月31日
    下午1 時37分至100 年1 月1 日上午11時22分間，則均待在
    其中和區○○街住處（該段期間被告游家瑋上開行動電話有
    多次通話或收送簡訊之紀錄，通訊之基地台位址均為新北市
    ○○區○○街160 號B1），並未前往南勢角夜市附近，且於
    100 年1 月1 日凌晨2 時許被告古文德前往南勢角一帶時，
    被告古文德與被告游家瑋尚有數通通話之紀錄，益徵其2 人
    當時並未同在一處，方有以行動電話聯絡之必要。由此顯見
    ，被告古文德於警詢、偵查中所稱其於100 年1 月1 日凌晨
    2 時許自行前往南勢角夜市向「小劉」購買毒品等語，方屬
    實情，其於本院審理中辯稱其係與被告游家瑋一同前往南勢
    角夜市，合資向「小劉」購買毒品云云，殊無可取。
  5.辯護意旨固又辯稱被告游家瑋並未事先詢問被告古文德，即
    自行與「小成」談妥毒品之交易價格，被告古文德與被告游
    家瑋並無販賣毒品之犯意之聯絡等語。然被告游家瑋於本案
    前，即曾數度向被告古文德拿取供己施用之甲基安非他命，
    被告古文德並曾商請被告游家瑋幫忙找尋購買毒品者等節，
    業經證人游家瑋證述如前，證人游家瑋於本院審理中復證以
    ：伊在與警員聊天室交談時，伊是想跟被告古文德調取毒品
    。伊與警員聊完之後，有再打電話確認被告古文德那邊有毒
    品，且被告古文德有說至少要賣3500元等語（見同上審判審
    判筆錄），參佐被告古文德於警詢中，亦坦承確有販賣毒品
    予被告游家瑋之情事（見同上偵查卷第17頁），可知被告游
    家瑋獲取毒品之管道，應均係來自被告古文德。而古文德非
    僅於案發前，即曾商請被告游家瑋代為尋覓毒品買家，且於
    被告游家瑋告知有買家欲購買毒品時，仍向被告游家瑋表示
    貨源無虞，甚而於凌晨2 時許之深夜，前往南勢角夜市向「
    小劉」購買毒品，以供被告游家瑋能依約與「小成」完成交
    易，其與被告游家瑋有販賣毒品之犯意聯絡及行為分擔，至
    為灼明。
  6.末關於被告古文德向「小劉」購入本案扣案之甲基安非他命
    之價格，其於警詢中陳稱係3000元，於偵查中則改稱為3500
    元，於本院審理中，又翻稱係其與被告游家瑋合資以3500元
    購買等語，其歷次對此之陳述並非一致。惟販賣毒品係政府
    嚴予查緝之違法行為，且一般民眾亦普遍認毒品之非法交易
    ，政府一向查禁森嚴並予重罰，倘非有利可圖，被告古文德
    絕無可能事前即商請被告游家瑋代為尋覓買家，且於接獲被
    告游家瑋告知有人欲購買毒品之訊息後，代為奔走取得毒品
    。復綜據前開行動電話通聯紀錄之基地台位址、被告游家瑋
    與警員之通話譯文及證人游家瑋於本院審理中之證詞可知，
    被告古文德於100 年1 月1 日凌晨向「小劉」購入毒品後，
    即先前往被告游家瑋家中，知悉買家尚未到達後，又攜帶毒
    品離開，直至同日上午11時許經被告游家瑋通知要與買家交
    易時，始再度持毒品到場。且被告古文德於獲悉買家欲行交
    易之訊息後，更甘冒被查緝之風險，尾隨被告游家瑋前往交
    易地點，並貼近站立於被告游家瑋所乘坐、買家「小成」駕
    駛之自用小客車副駕駛座車門旁。由該等情節觀之，被告古
    文德為本案毒品之交易，實已投注相當之心力及時間，而被
    告古文德與「小成」並非親故，如非有利可圖，又豈會不辭
    奔波之勞，義務為「小成」取得毒品，是被告古文德於警詢
    中坦承其係以3000元向「小劉」販入甲基安非他命，較其售
    出之價格3500元低廉，而得從中賺取買賣差價牟利之事實，
    自較屬符合論理法則及社會通常經驗之合理認定。
(三)、綜前，被告古文德之犯行事證明確，至堪認定。
參、論罪科刑：
一、按甲基安非他命係毒品危害防制條例第2 條第2 項第2 款所
    規定之第二級毒品。又所謂販賣毒品行為，並不以販入之後
    復行賣出為要件，祇要以營利為目的，將毒品購入或賣出，
    有一於此，其犯罪即屬完成，惟如販入後復行賣出一次，亦
    僅成立一販賣罪，並非認有二次之犯罪行為。倘於有償讓與
    他人之初，係基於營利之意思，並著手實施，而因故無法高
    於購入原價出售，最後不得不以原價或低於原價讓與他人時
    ，仍屬販賣行為（最高法院67年台上字第2500號判例、96年
    度台上字第416 號判決、94年度台上字第5317號、92年度台
    上字第2641號判決意旨參照）。本件雖係警員佯裝毒品買家
    「小成」向被告游家瑋購買毒品，「小成」實無購買毒品之
    真意，然被告既係共同基於營利之意圖，由被告古文德向「
    小劉」購入甲基安非他命以供與「小成」進行毒品交易，依
    前說明，被告之販賣行為即屬既遂，至其後被告游家瑋交付
    毒品予「小成」，係接續原先販入之犯意而為，只成立一個
    販賣既遂罪。是核被告所為，均係犯毒品危害防制條例第4
    條第2 項之販賣第二級毒品罪。公訴意旨認被告均僅構成販
    賣第二級毒品未遂罪，容有未洽。被告持有甲基安非他命之
    低度行為，為販賣之高度行為所吸收，不另論罪。被告就上
    開犯行，有犯意聯絡及行為分擔，均屬共同正犯。
二、被告游家瑋有事實欄所載論罪科刑執行情形，有臺灣高等法
    院被告前案紀錄表可佐，其於徒刑執行完畢後5 年內，故意
    再犯本件有期徒刑以上之罪，為累犯，應依刑法第47條第1
    項規定，加重其刑（毒品危害防制條例第4 條第2 項之法定
    刑為無期徒刑部分，依法不得加重）。被告游家瑋就本件犯
    行，於偵查及審判中均自白犯罪，應依毒品危害防制條例第
    17條第2 項之規定減輕其刑。又犯第4 條之罪，供出毒品來
    源，因而查獲其他正犯或共犯者，減輕或免除其刑，毒品危
    害防制條例第17條第1 項固定有明文。惟此所稱「供出毒品
    來源，因而查獲其他正犯或共犯者」，係指被告供出毒品來
    源之有關資料，諸如前手之姓名、年籍、住居所、或其他足
    資辨別之特徵等，使調查或偵查犯罪之公務員因而對之發動
    調查或偵查並查獲者而言。申言之，被告之「供出毒品來源
    」，與調查或偵查犯罪之公務員對之發動調查或偵查並進而
    查獲之間，論理上須具有先後且相當之因果關係。非謂被告
    一有「自白」、「指認」毒品來源之人，不問有無查獲其他
    正犯或共犯，即得依上開規定予以減刑（最高法院100 年度
    台上字第2855號判決意旨參考）。本件被告游家瑋係與被告
    古文德由警方於前述交易現場同時查獲，且觀之卷內警員吳
    仁成與被告游家瑋於車上錄音譯文所示「警員：他是誰？被
    告游家瑋：沒有，我朋友。那個是我配合的，想說要跟你認
    識一下。警員：是歐。被告游家瑋：我是說不用了，你針對
    我好了。警員：嗯。被告游家瑋：他是算前科累累。警員：
    是歐。（警方此時表明身分）」等對話，可知警員於表明身
    分前，被告游家瑋即已告知警員當時立於車外之被告古文德
    乃與其配合之共犯，警員亦非因被告游家瑋遭逮捕後之供述
    ，始知悉被告古文德涉有販賣毒品罪嫌並因而將之查獲，核
    與毒品危害防制條例第17條第1 項之規定不符，被告游家瑋
    無從據以減輕其刑。
三、復按販賣第二級毒品係法定刑為無期徒刑或7 年以上有期徒
    刑，得併科1 千萬元以下罰金之罪，罪刑甚為嚴峻，然同為
    販賣毒品之人，其原因動機不一，犯罪情節未必盡同，或有
    大盤毒梟者，亦有中、小盤之分，甚或僅止於吸毒者友儕間
    為求互通有無之微量買賣者，其販賣行為所造成危害社會之
    程度自屬有異，法律科處此類犯罪所設之前開法定刑，不可
    謂不重，是於此類案件，自得依客觀之犯行與主觀之惡性二
    者，加以考量其情狀是否有可憫恕之情形，以符合罪刑相當
    原則。本件被告販售之第二級毒品僅淨重0.7840公克，其等
    與「小成」約定之交易價格，亦僅3500元，數量甚少，所得
    利益亦屬有限，其惡性及犯罪情節與大盤毒梟鉅量高價之交
    易模式顯屬有別。且被告之販毒行為，雖於其等向「小劉」
    販入毒品後即告既遂，然本件被告之交易對象乃喬裝買家之
    警員，其犯罪所生危害程度亦與已實際販出毒品之情形不同
    ，如不論其情節輕重，遽處以販賣毒品罪之法定本刑，誠屬
    情輕法重，過於嚴苛，有傷人民對法律之情感，其犯罪情狀
    在客觀上足以引起一般同情，堪予憫恕，縱使科以法定最低
    刑度，猶為過重，爰就被告所犯販賣第二級毒品罪，依刑法
    第59條之規定，分別酌減或遞減其刑，並就被告游家瑋部分
    先加後減之（無期徒刑不得加重者除外）。
四、爰審酌被告明知毒品對於人體健康有莫大之戕害，為圖一己
    之私利，竟漠視毒品之危害性，仍販賣毒品牟利，危害社會
    秩序，被告游家瑋於犯罪後尚知坦認犯行，頗具悔意，被告
    古文德則仍飾詞卸責，不知自省，再兼衡其等之素行、生活
    狀況、犯罪之動機、目的、手段、販賣毒品之數量、所得利
    益等一切情狀，分別量處如主文所示之刑，以資懲儆。
五、扣案之甲基安非他命2 包（合計驗餘淨重0.7838公克）為本
    案查獲之第二級毒品，均應依毒品危害防制條例第18條第1
    項前段之規定沒收銷燬之。扣案之黑莓機行動電話1 支（內
    含門號0000000000號SIM 卡1 張），係被告游家瑋所有供聯
    繫本案販賣毒品事宜時所使用，此據被告游家瑋於本院審理
    中供明屬實，且經證人吳仁成於本院審理中證述明確，應依
    毒品危害防制條例第19條第1 項規定宣告沒收。扣案之Sony
    Ericsson牌手機1 支（內含行動電話門號為0000000000號
    SIM 卡1 張），雖亦為被告古文德用以聯繫本案販賣毒品事
    宜使用之物，然並非古文德所有，有被告古文德於本院審理
    中之供述可參，尚無從依毒品危害防制條例第19條第1 項之
    規定諭知沒收。另扣案之吸食器1 組，係被告游家瑋所有供
    己施用第二級毒品甲基安非他命所用，此據被告游家瑋於本
    院審理中供述無誤，核與被告本案販賣毒品之犯罪無關，自
    難於本案為沒收之諭知。
據上論斷，應依刑事訴訟法第299 條第1 項前段，毒品危害防制
條例第4 條第2 項、第17條第2 項、第18條第1 項、第19條第1
項，刑法第11條前段、第28條、第47條第1 項、第59條，判決如
主文。
本案經檢察官鄭淑壬到庭執行職務。
中    華    民    國   100    年    6     月    22    日
                  刑事第十九庭  審判長法  官  許炎灶
                                      法  官  廖怡貞
                                      法  官  吳佳穎
以上正本證明與原本無異
如不服本判決應於送達後10日內向本院提出上訴狀
                                      書記官  黃炎煌
中    華    民    國   100    年    6     月    28    日
附錄本案論罪科刑法條全文：
毒品危害防制條例第4條
製造、運輸、販賣第一級毒品者，處死刑或無期徒刑；處無期徒
刑者，得併科新臺幣2 千萬元以下罰金。
製造、運輸、販賣第二級毒品者，處無期徒刑或 7 年以上有期
徒刑，得併科新臺幣1千萬元以下罰金。
製造、運輸、販賣第三級毒品者，處 5 年以上有期徒刑，得併
科新臺幣7 百萬元以下罰金。
製造、運輸、販賣第四級毒品者，處 3 年以上 10 年以下有期
徒刑，得併科新臺幣3 百萬元以下罰金。
製造、運輸、販賣專供製造或施用毒品之器具者，處 1 年以上
7 年以下有期徒刑，得併科新臺幣1 百萬元以下罰金。
前5 項之未遂犯罰之。